臺灣臺北地方法院刑事判決　　　　　　　 94年度易字第786號
公　訴　人　臺灣臺北地方法院檢察署檢察官
被　　　告　丙○○
選任辯護人　余枝雄律師
上列被告因詐欺案件，經檢察官聲請以簡易判決處刑（九十四年
度偵緝字第七○二號），及移送併辦（九十四年度偵字第一三五
一四號、第一六四二六號），本院認不宜以簡易判決處刑，改依
通常程序審理，判決如下：
    主  文
丙○○連續幫助共同連續意圖為自己不法之所有，以詐術使人將
本人之物交付，處有期徒刑伍月，如易科罰金，以參佰元折算壹
日；緩刑貳年。
    事  實
一、丙○○於民國九十三年九月底，見報紙刊登借貸新臺幣（下
    同）三萬元免利息之廣告，便撥打報載之電話號碼0000
    000000與真實姓名年籍不詳自稱「王傳鑫」之成年男
    子聯絡欲借貸金錢，詎「王傳鑫」告知丙○○欲向其收購金
    融機構帳戶，丙○○不堪金錢誘惑，已預見提供自己之金融
    機構帳戶存摺、金融卡及提款密碼供他人使用，極可能因此
    供不法詐騙份子利用作為向被害人詐騙金錢之工具，竟仍不
    違背其本意，基於幫助詐欺之不確定故意及概括犯意，自九
    十三年九月三十日起至同年十月四日止，分別至合作金庫銀
    行股份有限公司西門分行（下簡稱合作金庫西門分行）等地
    開立十三個帳戶後（開戶日期、開戶地點、開戶銀行、帳戶
    帳號詳如附表一所示），復自九十三年九月三十日起，在其
    位於臺北市○○路二○六號十樓之十之住處，以一個帳戶一
    千五百元之代價，連續將前揭所開立之帳戶，連同其前於八
    十三年四月十八日於玉山商業銀行股份有限公司城東分行（
    下簡稱玉山商銀城東分行）所開立、帳號00000000
    00000號帳戶之存摺、金融卡及提款密碼，出賣交付與
    「王傳鑫」，幫助「王傳鑫」及其他真實姓名年籍不詳自稱
    「陳先生」、「林主任」之成年男子為共同連續詐欺取財犯
    行。「王傳鑫」收購上開帳戶後，即意圖為自己不法之所有
    ，與真實姓名年籍不詳自稱「陳先生」、「林主任」之成年
    男子基於共同概括犯意聯絡，自九十三年九月三十日起至同
    年十月五日止，連續發送行動電話簡訊向乙○○等人詐稱其
    所有之信用卡疑遭盜刷，待乙○○等人依簡訊上所顯示之電
    話號碼與發送簡訊之人聯絡後，「王傳鑫」及「陳先生」、
    「林主任」便告知乙○○等人須將帳戶內款項領出或變更帳
    號密碼，以避免損失，以上開方式使乙○○等人陷於錯誤，
    分別依指示將帳戶內款項領出存入或直接轉入上開丙○○所
    開立之中國信託商業銀行股份有限公司城中分行（下簡稱中
    國信託商銀城中分行）、華泰商業銀行股份有限公司萬華分
    行（下簡稱華泰商銀萬華分行）、合作金庫西門分行、誠泰
    商業銀行股份有限公司營業部（下簡稱誠泰商銀營業部）、
    臺灣中小企業銀行股份有限公司萬華分行（下簡稱臺灣中小
    企銀萬華分行）之帳戶中（被害人、匯款時間、匯款金額、
    詐騙過程詳如附表二所示），而所匯入之款項則由「王傳鑫
    」、「陳先生」、「林主任」等人提領花用。嗣乙○○等人
    發覺有異，報警處理，始查知上情。
二、案經被害人乙○○、甲○○訴由臺北市政府警察局中正第一
    分局報告臺灣臺北地方法院檢察署檢察官偵查聲請以簡易判
    決處刑，及被害人廖常珍訴由臺北市政府警察局松山分局、
    被害人劉銀姬、徐嘉鴻、薛常霖訴由臺北市政府警察局萬華
    分局報告臺灣臺北地方法院檢察署檢察官移送併辦，本院認
    不宜以簡易判決處刑，改依通常程序審理。
    理  由
一、訊據被告丙○○固對於其有申辦如附表一所示之十三個帳戶
    ，並連同其前於玉山商銀城東分行所開立之帳戶之存摺、金
    融卡及提款密碼等，約定以一個帳戶一千五百元之代價，出
    售予「王傳鑫」，且其所開立之帳戶確有如附表二所示之被
    害人存入或匯入款項等情坦承不諱，惟否認有連續幫助詐欺
    之犯行，辯稱：「王傳鑫」係告知要其提供帳戶做為大陸女
    子匯款回家鄉之用，其並不知道係作為詐騙他人之工具，始
    依「王傳鑫」之指示申辦如附表一所示之十三個帳戶，並任
    由「王傳鑫」於九十三年九月三十日至伊位於臺北市○○路
    二○六號十樓之十之住處，一次取走十四個帳戶之存摺、金
    融卡及提款密碼云云。經查：
（一）前揭犯罪事實，業據證人即被害人乙○○（見九十四年度
      偵字第二四九五號卷《下簡稱偵二四九五號卷》第四七頁
      、本院卷第一宗第二二頁正反面）、甲○○（見偵二四九
      五號卷第六八頁至第七一頁、本院卷第一宗第一○八頁正
      反面）、劉銀姬（見萬華分局警卷第六頁）、徐嘉源（見
      萬華分局警卷第七頁）、薛常霖（見萬華分局警卷第八頁
      至第十頁）、廖常珍（見九十四年度偵字第一六四二六號
      卷《下簡稱偵一六四二六號卷第二五頁、第二六頁）分別
      於警詢、本院審理時證述明確（又被告曾於本院審理時，
      當庭表示對於上開證人於警詢時所為證述之證據能力均不
      予爭執，而同意作為證據，本院審酌上開證詞作成之情況
      ，亦無任何不當情事；從而，依據刑事訴訟法第一百五十
      九條之五第一項規定，上開證人於警詢中所為證述，均得
      作為本案之證據，併此敘明）；且有乙○○報案三聯單（
      見偵二四九五號卷第五六頁）、甲○○報案三聯單（見偵
      二四九五號卷第七三頁）、劉銀姬九十三年十月一日中華
      郵政公司自動櫃員機交易明細表、劉銀姬報案三聯單（本
      院卷第一宗第一八二頁）、徐嘉鴻臺中縣警察局詐騙帳戶
      通報警示、詐騙電話斷話申請表（本院卷第一宗第一八三
      頁）、徐嘉鴻存摺影本（本院卷第一宗第一八四頁）、薛
      常霖桃園縣警察局平鎮分局詐騙帳戶通報警示、詐騙電話
      斷話申請表（本院卷第一宗第一八五頁）、薛常霖存摺影
      本（本院卷第一宗第一八六頁）、廖常珍郵局存摺影本（
      偵一六四二六號卷第三一頁、第三二頁）、中國農民銀行
      台北分行九十三年十月十四日農北字九三二七五○○三○
      六號函附開戶基本資料及交易明細表（帳號000000
      00000號帳戶）（見偵二四九五號卷第十頁至第十五
      頁）、中國信託商銀城中分行帳號0000000000
      00號帳戶開戶資料及交易明細（本院卷第一宗第九頁至
      第十三頁）、合作金庫西門分行帳號000000000
      0000號帳戶開戶資料及交易明細（本院卷第一宗第五
      四頁至第五九頁、第二○二頁至第二○三頁、第二一九頁
      至第二二四頁）、華泰商銀萬華分行帳號0000000
      000000號帳戶開戶資料及交易明細（本院卷第一宗
      第六○頁至第六一頁、第一○四頁）、國泰世華銀行西門
      分行帳號000000000000號帳戶開戶資料及交
      易明細（本院卷第一宗第七四頁至第七七頁）、誠泰商銀
      萬華分行帳號0000000000000號帳戶開戶資
      料及交易明細（本院卷第一宗第七九頁至第八二頁）、玉
      山商銀城東分行帳號0000000000000號帳戶
      開戶資料及交易明細（本院卷第一宗第八四頁至第九六頁
      、第二二六頁）、第一銀行萬華分行帳號0000000
      0000號帳戶開戶資料及交易明細（本院卷第一宗第一
      二六頁至第一二八頁）、復華商業銀行景美分行帳號00
      0000000000號帳戶開戶資料及交易明細（本院
      卷第一宗第一二九頁至第一三三頁）、華僑銀行營業部帳
      號0000000000000號帳戶開戶資料及交易明
      細（本院卷第一宗第一三五頁至第一三八頁、第一五一頁
      至第一五四頁）、臺灣中小企銀萬華分行帳號00000
      000000號帳戶開戶資料及交易明細（本院卷第一宗
      第一七八頁至第一八○頁、第二一一頁、第二一二頁）、
      華南商業銀行萬華分行帳號000000000000號
      帳戶開戶資料及交易明細（本院卷第一宗第二三五頁至第
      二三七頁）、台北富邦銀行桂林分行帳號0000000
      00000號帳戶開戶資料及交易明細（本院卷第一宗第
      一九七頁、第二一三頁至第二一八頁）、臺灣土地銀行華
      江分行帳號000000000000號帳戶開戶資料及
      交易明細（本院卷第一宗第二二八頁至第二三二頁）等件
      附卷可資佐證，足認被告出賣與「王傳鑫」之上開帳戶，
      確係遭「王傳鑫」及真實姓名年籍不詳之「陳先生」、「
      林主任」等成年男子利用電話簡訊向如附表二所示之被害
      人連續詐取金錢之用。
（二）按一般國人向金融機構開設帳戶，並無任何法令限制，若
      係用於存提款之正當用途，大可光明正大自行申請使用，
      而帳戶之用途係用來存提款項，一旦有人刻意收集他人帳
      戶使用，依一般常識，極易判斷係隱身幕後之人基於使用
      別人之帳戶，躲避存提款不易遭人循線追查之考慮而為，
      自可產生與不法犯罪目的相關之合理懷疑。且日常生活常
      見不法之徒利用他人帳戶以掩人耳目進行之不法行為中，
      最常見者不外乎詐騙他人錢財，一般稍具知識之人，對此
      情形絕難諉以不知。存摺、金融卡及提款密碼均係與個人
      隱私有關之重要物件，一般人非無特殊目的，均不會任意
      交由他人保管或使用，被告與「王傳鑫」並無親誼，係因
      貪圖蠅利之目的，將所申辦之十四個帳戶之存摺、金融卡
      及提款密碼提供與來路不明之人士使用，則其對於該等帳
      戶可能遭他人用以連續詐欺取財，應已預見，竟仍提供使
      用，而容任詐欺結果之發生，足見提供帳戶時，主觀上有
      幫助他人共同連續詐欺取財之不確定故意甚明。被告辯稱
      其並無幫助他人為詐欺犯行之故意，自無足取。
（三）又被告辯稱其係在九十三年九月三十日，「王傳鑫」至其
      位於康定路之住處時，一次交付十四個帳戶之存摺、金融
      卡、提款密碼與「王傳鑫」云云。然查，被告申請開立如
      附表一所示之帳戶之時間，係在九十三年九月三十日至同
      年十月四日之間，而證人乙○○、甲○○遭詐騙及匯款的
      時間係在九十三年十月一日，證人劉銀姬接獲詐騙電話簡
      訊之時間亦在九十三年十月一日，另證人廖常珍則在九十
      三年十月二日匯款至被告合作金庫西門分行之帳戶內，上
      開四名證人遭到詐騙之時間點，被告尚未申辦開立如附表
      一編號第十至十三號所示之帳戶（該等帳戶之開戶日期均
      為九十三年十月四日），是以被告既係將如附表一所示之
      十三個帳戶全數出賣予「王傳鑫」，其絕非一次交付如附
      表一所示之十三個帳戶資料，而係本於一幫助詐欺之概括
      犯意，而為至少二次甚或數次以上之出賣交付帳戶資料行
      為。
（四）綜上，被告所辯，無非推諉卸責之詞，無足採信。本件事
      證明確，被告連續幫助共同連續詐欺之犯行，堪以認定。
二、按刑法上之幫助犯，係對於犯罪與正犯有共同之認識，而以
    幫助之意思，對於正犯資以助力，而未參與實施犯罪之行為
    者而言（最高法院八十八年度台上字第一二七○號判決要旨
    參照）。被告基於幫助之犯意，提供前揭帳戶之存摺、金融
    卡及提款密碼與「王傳鑫」，供「王傳鑫」與真實姓名年籍
    不詳自稱「陳先生」、「林主任」之成年男子用以共同連續
    實施詐術使如附表二所示之被害人陷於錯誤，誤將帳戶內存
    款領出存入或轉帳至被告所提供之帳戶內，再由「王傳鑫」
    、「陳先生」、「林主任」等人提領花用，核被告所為，係
    共同連續犯刑法第三百三十九條第一項詐欺取財罪之幫助犯
    。被告數次出賣帳戶，幫助「王傳鑫」、「陳先生」、「林
    主任」等人共同連續詐欺取財之行為，時間緊接，手段相同
    ，觸犯構成要件相同之罪名，應係基於概括犯意反覆為之，
    為連續犯，應依刑法第五十六條規定論以一連續幫助共同連
    續詐欺取財罪，並加重其刑。又被告基於幫助之犯意而為本
    件犯行，爰依刑法第三十條第二項規定，按正犯之刑減輕之
    ，被告既有刑之加重及減輕事由，爰先加後減之。檢察官聲
    請簡易判決處刑書中雖未敘及被告出售如附表一編號第一至
    七號、第九至十三號所示及玉山商銀城東分行帳戶之幫助詐
    欺取財犯行，然其中如附表一編號第二至七號、第九號、第
    十一號、第十三號所示及玉山商銀城東分行帳戶部分，已由
    臺灣臺北地方法院檢察署檢察官以九十四年度偵字第一三五
    一四號移送本院併辦，如附表一編號第一號所示之帳戶則由
    臺灣臺北地方法院檢察署檢察官以九十四年度偵字第一三五
    一四號、九十四年度偵字第一六四二六號移送本院併辦，而
    被告出售如附表一編號第一至七號、第九至十三號所示及玉
    山商銀城東分行帳戶之事實，與檢察官已聲請簡易判決處刑
    之部分，有實質上一罪（同時出賣交付之帳戶）或連續犯之
    裁判上一罪（不同時間出賣交付之帳戶）關係，均為起訴效
    力所及，本院自得併予審究。爰審酌被告在此不法份子犯案
    猖獗，利用帳戶掩飾、隱匿詐財贓款之事迭有所聞之際，竟
    仍提供銀行帳戶供他人從事詐財行為，增加被害人事後追索
    、尋求救濟之困難，並使犯罪之追查趨於複雜，所為危害社
    會正常交易安全，兼衡被告之犯罪動機、目的、手段、生活
    狀況不佳、智識程度、犯罪後自白部分犯行等一切情狀，量
    處如主文所示之刑，並諭知易科罰金之折算標準。又被告前
    未曾受有期徒刑以上刑之宣告，有臺灣高等法院被告前案紀
    錄表在卷可考（見本院卷第一宗第四頁），其係因經濟困頓
    ，一時無法抗拒金錢誘惑，致罹刑章，犯後知其行為觸犯法
    律，且深表悔意，並協助證人甲○○取回遭詐騙之款項，業
    據證人甲○○於本院審理時證述明確（見本院卷第三宗第四
    頁），經此偵審程序，當知所警惕，信無再犯之虞，本院認
    所宣告之刑，以暫不執行為適當，爰併予宣告緩刑二年，以
    啟自新。
據上論斷，應依刑事訴訟法第二百九十九條第一項前段，刑法第
二十八條、第五十六條、第三百三十九條第一項、第三十條第一
項前段、第二項、第四十一條第一項前段、第七十四條第一款，
罰金罰鍰提高標準條例第一條前段、第二條，判決如主文。
本案經檢察官楊仲萍到庭執行職務。
中　 華　 民　 國   九十四  年　 十二　 月　 二十七 　日
                      臺灣臺北地方法院刑事第一庭
                          審判長法  官  陳興邦
                                法  官  林婷立
                                法  官  劉素如
上正本證明與原本無異。
如不服本判決，應於判決送達後10日內向本院提出上訴狀（應抄
附繕本）。告訴人或被害人如對於本判決不服者，應具備理由請
求檢察官上訴，其上訴期間之計算係以檢察官收受判決正本之日
期為準。
                                書記官  陳俐妙
中　 華　 民　 國   九十四  年　 十二　 月　 二十七 　日
中華民國刑法第339條
(普通詐欺罪)
意圖為自己或第三人不法之所有，以詐術使人將本人或第三人之
物交付者，處5年以下有期徒刑、拘役或科或併科1千元以下罰金
。
以前項方法得財產上不法之利益或使第三人得之者，亦同。
前二項之未遂犯罰之。
 附表一
┌───┬──────┬───────┬───────┬─────────┐
│ 編號 │  開戶日期  │   開戶地點   │   開戶銀行   │     帳戶帳號     │
│      │  （民國）  │              │              │                  │
├───┼──────┼───────┼───────┼─────────┤
│  一  │九十三年九月│臺北市○○街七│ 合作金庫西門 │000000000│
│      │二十九日    │七號          │ 分行         │四六九○          │
├───┼──────┼───────┼───────┼─────────┤
│  二  │    同上    │臺北市○○路一│ 華泰商銀萬華 │000000000│
│      │            │段一二四號    │ 分行         │一五八一          │
├───┼──────┼───────┼───────┼─────────┤
│  三  │    同上    │臺北市○○街二│ 國泰世華商業 │000000000│
│      │            │段九三號      │ 銀行西門分行 │一○一            │
├───┼──────┼───────┼───────┼─────────┤
│  四  │    同上    │臺北市○○街一│ 誠泰商銀營業 │000000000│
│      │            │三四號        │ 部           │二七六七號        │
├───┼──────┼───────┼───────┼─────────┤
│  五  │    同上    │臺北市○○路八│ 第一商業銀行 │000000000│
│      │            │七號          │ 萬華簡易型分 │○二              │
│      │            │              │ 行           │                  │
├───┼──────┼───────┼───────┼─────────┤
│  六  │    同上    │臺北市○○路一│ 華南商業銀行 │000000000│
│      │            │四九號        │ 萬華分行     │八七四            │
├───┼──────┼───────┼───────┼─────────┤
│  七  │    同上    │臺北市○○路五│ 台北銀行（現 │000000000│
│      │            │二號          │ 改制台北富邦 │二八七            │
│      │            │              │ 銀行）桂林分 │                  │
│      │            │              │ 行           │                  │
├───┼──────┼───────┼───────┼─────────┤
│  八  │    同上    │臺北市○○○路│ 中國信託商銀 │000000000│
│      │            │一段八三號    │ 城中分行     │○三三            │
├───┼──────┼───────┼───────┼─────────┤
│  九  │ 九十三年十 │臺北縣板橋市文│ 臺灣土地銀行 │000000000│
│      │ 月一日     │化路二段一八二│ 華江分行     │○八二            │
│      │            │巷一弄二號    │              │                  │
├───┼──────┼───────┼───────┼─────────┤
│  十  │ 九十三年十 │臺北市○○街五│ 中國農民銀行 │000000000│
│      │ 月四日     │三號          │ 台北分行     │六四              │
├───┼──────┼───────┼───────┼─────────┤
│ 十一 │    同上    │臺北市○○街三│ 復華商業銀行 │000000000│
│      │            │號            │ 景美分行     │五七○            │
├───┼──────┼───────┼───────┼─────────┤
│ 十二 │    同上    │臺北市○○路八│ 華僑銀行     │000000000│
│      │            │號            │ 營業部       │八三四四          │
├───┼──────┼───────┼───────┼─────────┤
│ 十三 │    同上    │臺北市○○街一│ 臺灣中小企銀 │000000000│
│      │            │四六號        │ 萬華分行     │三一              │
└───┴──────┴───────┴───────┴─────────┘
 附表二
 ┌──┬───┬──────┬──────┬─────────────┐
 │編號│被害人│  匯款時間  │  匯款金額  │        備     註         │
 │    │      │            │ （新臺幣） │       （詐騙經過）       │
 ├──┼───┼──────┼──────┼─────────────┤
 │ 一 │乙○○│九十三年十月│二十五萬七千│乙○○於九十三年十月一日十│
 │    │      │一日        │千元        │六時許接獲電話簡訊表示其於│
 │    │      │            │            │同日十五時許於新光百貨消費│
 │    │      │            │            │刷卡一萬八千九百元，乙○○│
 │    │      │            │            │遂撥打簡訊顯示之電話號碼二│
 │    │      │            │            │0000000號與一名自稱│
 │    │      │            │            │「陳先生」之成年男子聯絡，│
 │    │      │            │            │嗣有「陳先生」、「林主任」│
 │    │      │            │            │之真實姓名年籍不詳成年男子│
 │    │      │            │            │告知乙○○將帳戶內款項全數│
 │    │      │            │            │領出，並至位於臺北市重慶南│
 │    │      │            │            │路一段八三號中國信託商銀城│
 │    │      │            │            │中分行之自動存款機將款項存│
 │    │      │            │            │入，乙○○便至上開地點分三│
 │    │      │            │            │筆存入現金十萬元、五萬九千│
 │    │      │            │            │元、九萬八千元至被告中國信│
 │    │      │            │            │託商銀城中分行帳號一○七五│
 │    │      │            │            │00000000號帳戶內。│
 ├──┼───┼──────┼──────┼─────────────┤
 │ 二 │甲○○│九十三年十月│   十萬元   │甲○○於九十三年十月一日接│
 │    │      │一日        │            │獲內容為『信用卡客戶您於九│
 │    │      │            │            │十三年十月一日十八時五十四│
 │    │      │            │            │分許在台北市信義區燦坤３Ｃ│
 │    │      │            │            │有消費13999元，授權碼：000│
 │    │      │            │            │37471，如有疑，請洽聯合發 │
 │    │      │            │            │卡中心電話：(00)00000000』│
 │    │      │            │            │之簡訊，甲○○撥打上開電話│
 │    │      │            │            │與姓名年籍不詳之成年人聯絡│
 │    │      │            │            │後，復依其指示於九十三年十│
 │    │      │            │            │月一日在臺北縣板橋市○○路│
 │    │      │            │            │一段三六之四○號中國信託商│
 │    │      │            │            │銀提款機提領現金十萬元，再│
 │    │      │            │            │至臺北市○○○路○段八三號│
 │    │      │            │            │中國信託商銀城中分行自動存│
 │    │      │            │            │款機分二筆存入現金九萬八千│
 │    │      │            │            │元、二千元至被告中國信託商│
 │    │      │            │            │銀城中分行00000000│
 │    │      │            │            │二○三三號帳戶內。        │
 ├──┼───┼──────┼──────┼─────────────┤
 │ 三 │劉銀姬│九十三年十月│九萬九千九百│劉銀姬接獲電話簡訊顯示其信│
 │    │      │一日二十二時│九十九元    │用卡遭盜刷，便透過簡訊上之│
 │    │      │五十六分    │            │電話號碼 (○二)八二五八七 │
 │    │      ├──────┼──────┤○六六、(○二）二三○七七 │
 │    │      │九十三年十月│九萬九千九百│七五○與真實姓名年籍不詳自│
 │    │      │二日零時十五│九十九元    │稱「陳先生」之成年男子聯絡│
 │    │      │分          ├──────┤，並依其指示於左列時間以提│
 │    │      │            │            │款卡自其在郵局所開立之帳號│
 │    │      │            │共計十九萬九│0000000000000│
 │    │      │            │千九百九十八│○號帳戶內分二次各轉出九萬│
 │    │      │            │元          │九千九百九十九元至被告華泰│
 │    │      │            │            │商銀萬華分行帳號一八六一○│
 │    │      │            │            │00000000號帳戶內。│
 ├──┼───┼──────┼──────┼─────────────┤
 │ 四 │廖常珍│九十三年十月│五萬八千九百│廖常珍接獲電話簡訊顯示其信│
 │    │      │二日十五時三│六十六元    │用卡正在使用中，其撥打簡訊│
 │    │      │十分許      │            │顯示之電話號碼（○二）五五│
 │    │      │            │            │九九五一○五後，姓名年籍不│
 │    │      │            │            │詳之成年人告知其被詐騙，請│
 │    │      │            │            │其撥打電話號碼（○二）五五│
 │    │      │            │            │九九五八五五至中正一分局，│
 │    │      │            │            │廖常珍撥打電話後依姓名年籍│
 │    │      │            │            │不詳之人之指示分二筆各轉入│
 │    │      │            │            │三萬八千九百八十三元、一萬│
 │    │      │            │            │九千九百八十三元至被告合作│
 │    │      │            │            │金庫西門分行帳號○○三○七│
 │    │      │            │            │00000000號帳戶內。│
 ├──┼───┼──────┼──────┼─────────────┤
 │ 五 │徐嘉鴻│九十三年十月│五萬九千一百│徐嘉鴻於九十三年十月四日十│
 │    │      │四日十八時許│九十四元    │五時三十五分許接獲電話簡訊│
 │    │      │            │            │，指其在臺北市新光三越百貨│
 │    │      │            │            │公司刷卡消費一萬七千四百元│
 │    │      │            │            │，嗣姓名年籍不詳之成年人透│
 │    │      │            │            │過電話號碼（○二）二九二五│
 │    │      │            │            │九九七二、（○二）二九四一│
 │    │      │            │            │三六四○指示其至提款機變更│
 │    │      │            │            │帳號密碼，徐嘉鴻便至臺中縣│
 │    │      │            │            │豐原市大湳郵局自其郵局帳戶│
 │    │      │            │            │內轉出五萬九千一百九十四元│
 │    │      │            │            │至被告誠泰商銀營業部帳號○│
 │    │      │            │            │000000000000號│
 │    │      │            │            │帳戶內。                  │
 ├──┼───┼──────┼──────┼─────────────┤
 │ 六 │薛常霖│九十三年十月│九萬九千九百│薛常霖接獲電話簡訊表示其信│
 │    │      │五日        │九十九元    │用卡被盜刷，要其撥打電話號│
 │    │      │            │            │碼（○二）00000000│
 │    │      │            │            │，薛常霖撥打上開電話後，姓│
 │    │      │            │            │名年籍不詳之成年人要其再撥│
 │    │      │            │            │打電話號碼（○二）二九四六│
 │    │      │            │            │二八二五，並至自動提款機按│
 │    │      │            │            │指示操作，薛常霖依指示自其│
 │    │      │            │            │楊梅富岡郵局帳號○二八一四│
 │    │      │            │            │000000000號帳戶內│
 │    │      │            │            │轉出九萬九千九百九十九元至│
 │    │      │            │            │被告臺灣中小企銀萬華分行帳│
 │    │      │            │            │號00000000000號│
 │    │      │            │            │帳戶內。                  │
 └──┴───┴──────┴──────┴─────────────┘
